臺灣臺中地方法院民事裁定　九十年度聲字第一七三五號
　　聲　請　人　　洛漳有限公司
　　法定代理人　　湯偉時
　　複代　理　人　蔡明哲
　　相　對　人　　羽政企業有限公司
　　法定代理人　　陳俊宏
　　相　對　人　　欣佑實業有限公司
　　法定代理人　　陳俊宏
右當事人間聲請保全證據事件，本院裁定如左：
    主      文
聲請駁回。
聲請費用由聲請人負擔。
    理      由
一、本件聲請意旨略以：聲請人於民國八十八年十二月十六日向相對人訂購ＧＵＥＳ
    Ｓ品牌涼鞋一批，共計三萬三千一百五十六雙，價金為美金三十萬三千九百二十
    七元八角三分，但相對人實際上所運送之數量為三萬二千八百二十五雙，價金計
    美金三十萬九百七十元，相對人依聲請人指示共分海運二批，空運三批交付系爭
    鞋子於案外人西班牙商ＶＵＬＣＡＳＡ　ＩＮＴＥＲＮＡＴＩＯＮ　Ｓ．Ａ（以
    下簡稱ＶＩ公司），此為兩造所不爭執。詎料，ＶＩ公司收受相對人運送系爭涼
    鞋後，竟發現系爭涼鞋有諸多嚴重瑕疵，因瑕疵商品數量眾多計有二萬零八百嗣
    十三雙。因而ＶＩ公司遂將一些瑕疵涼鞋，寄予聲請人，聲請人再轉交相對人，
    相對人乃偕同聲請人於八十九年四月四日一同前往西班牙驗貨，相對人亦承認系
    爭涼鞋之瑕疵問題，因而除同意解除契約並請ＶＩ公司統計瑕疵數量後，願收受
    全部有瑕疵貨品外，並同意賠償聲請人因此所受損失，對此均有雙方往來傳真文
    件可稽。詎相對人竟於日前鈞院準備程序中，無端聲明其貨物無瑕疵，且聲請人
    並未向其通知貨物數量及相關退貨文件，並否認聲請人所提文件為真正，此舉業
    已嚴重損害聲請人權益。茲因聲請人就本案有關證物及書面證據，先前均有以傳
    真方式通知相對人，且由相對人持有中，惟恐相對人隱匿變更證物現狀，致聲請
    人權益受有嚴重損害，是就下列證據：相對人於八十九年三月間收受之系爭瑕
    疵涼鞋數雙。聲請人於八十九年六月二十一日通知相對人貨物數量統計表共十
    六張如附件一。相對人於八十九年六月二十八日向聲請人就貨款事宜之通知書
    正本如附件二。相對人於八十九年通知聲請人辦理退貨文件正本如附件三。
    聲請人於八十九年九月六日通知相對人退貨原因文件、海關文件、驗貨證明文
    件共十張（如附件四），予以保全，決無法補救。
二、按證據有滅失或礙難使用之虞，或經他造同意者，得向法院聲請保全；就確定事
    、物之現狀有法律上利益並有必要時，亦得聲請為鑑定、勘驗或保全書證。民事
    訴訟法第三百六十八條定有明文，次按保全證據之聲請，應表明下列各款事項：
    (一)他造當事人，如不能指定他造當事人者，其不能指定之理由；(二)應保全之證據
    ；(三)依該證據應證之事實；(四)應保全證據之理由。前項第一款及第四款之理由，
    應釋明之。
三、查本件聲請人聲請保全上開證據，未據其提出證據，以盡釋明之責。其聲請自非
    合法，應予駁回。
四、依民事訴訟法第九十五條、第七十八條裁定如主文。
中　　　華　　　民　　　國　　九十一　　年　　　三　　　月　　二十一　　日
                                    臺灣臺中地方法院民事第一庭
~B法　　　官　許文碩
右為正本係照原本作成
如對本裁定抗告應於送達後十日內向本院提出抗告狀
中　　　華　　　民　　　國　　九十一　　年　　　三　　　月　　二十一　　日
~B法院書記官
